【裁判字號】    90,聲再,564
【裁判日期】    901109
【裁判案由】    聲請再審
【裁判全文】
臺灣高等法院刑事裁定                              九十年度聲再字第五六四號
    再審聲請人
    即受判決人  甲○○
右聲請人因傷害案件，對於本院中華民國九十年十月十六日確定判決（九十年度上易
字第二九五０號）聲請再審，本院裁定如左：
    主  文
再審之聲請駁回。
    理  由
一、聲請意旨如附件再審聲請狀所載。
二、按有罪之判決確定後，為受判決人之利益聲請再審，必其聲請之理由合於刑事訴
    訟法第四百二十條第一項所定情形之一或第四百二十一條有足生影響於判決之重
    要證據漏未審酌者，始准許之。所謂「重要證據漏未審酌」，須該證據足以影響
    於原判決事實之認定，並以該證據已經提出，而被捨棄不予採用，並未明其捨
    棄之理由者為限，如未經於偵查或審判中提出，或判決確定後，始發見之證據，
    判決當時既無從審酌，自不包括在內。最高法院九十年度台抗字第一四號裁定採
    同一見解。
三、本件再審聲請人甲○○聲請再審無非以原確定判決就（一）案發現場監視錄影帶
    （二）漏未傳訊案發後開庭辦案之檢察官黃德松（三）就被告係正當防衛漏未敘
    明等重要證據漏未審酌。惟查：
（一）、原確定判決業於其理由欄一（六）末尾交代「被告聲請調閱案發時第六偵查
        庭外走廊之監視錄影帶以供查證，惟該監視錄影帶保存期限為一個月，案發
        時即八十九年九月十九日之錄影帶已無法提供，此有臺灣士林地方法院檢察
        署九十年三月十四日士檢文字第一八八二號函可稽（見原審卷第四十頁），
        況且本案事證已臻明確，縱無該監視錄影帶，亦不影響被告罪責成立」。原
        確定判決就案發現場錄影帶已無從調閱一節敘述綦詳，自無所謂漏未斟酌可
        言。
（二）、又就未傳訊案發後開庭辦案之檢察官黃德松一節，聲請意旨僅係欲以此證明
        張梅櫻之傷勢，然查原確定判決已引現場目擊之張梅玉、黃月女等證人之證
        詞及診斷證明書等資料，認定聲請人確有傷害張梅櫻之行為，而黃德松檢察
        官斯時既未在場目擊，故縱傳訊黃德松檢察官到庭，亦無從動搖此一事實，
        是此一證據尚不足以影響於原判決事實之認定，難謂屬「重要證據漏未審酌
        」。
（三）、至所謂未敘明被告係正當防衛云云，聲請人並未提出原確定判決就此一法律
        評價漏未審酌何項證據，此部分理由亦不可採。
四、綜合上情觀之，聲請人前揭提出之主張及證據，除原判決已於理由內敘明不採之
    理由者外，餘雖未敘明，然因該證據尚不足以認定聲請人應受無罪、或免訴、或
    輕於原審所認定之罪名，揆諸首開一、之說明，不應認為原確定之有罪判決，就
    足生影響於判決之重要證據漏未審酌，故聲請人再審之聲請，核無理由，應予駁
    回。
五、據上論結，應依刑事訴訟法第四百三十四條第一項裁定如主文。
中      華      民      國    九十      年      十一    月      九      日
                              臺灣高等法院刑事第二十庭
                                  審判長法  官  葉  麗  霞
                                        法  官  李  錦  樑
                                        法  官  范  清  銘
右正本證明與原本無異。
不得抗告。
                                        書記官  黃  麗  玲
中      華      民      國    九十      年      十一    月      九      日


司法院資訊處製作；財團法人民間司法改革基金會備份。
